【裁判字號】    99,抗,1500
【裁判日期】    991224
【裁判案由】    聲請定其應執行刑
【裁判全文】
臺灣高等法院刑事裁定                  99年度抗字第1500號
抗  告  人  林士宏
上列抗告人因聲請定其應執行刑案件，不服臺灣臺北地方法院99
年度聲字第2764號，中華民國99年11月29日第一審裁定（聲請案
號：臺灣臺北地方法院檢察署99年度執聲字第2053號），提起抗
告，本院裁定如下：
    主  文
抗告駁回。
    理  由
一、抗告意旨略以：抗告人所犯原裁定附表編號1 至12之罪，其
    中原裁定附表編號1 至11號之罪，於民國99年5 月7 日經臺
    灣板橋地方法院以97年度易字第3138號判決應執行有期徒刑
    5 月，如易科罰金，以新臺幣（下同）1,000 元折算1 日。
    抗告人於99年5 月28日捨棄上訴，該案於99年6 月15日判決
    確定，並經臺灣板橋地方法院檢察署99年度執字第8999號執
    行完畢。原裁定附表編號12號之罪，經臺灣板橋地方法院退
    併辦，由臺灣臺北地方法院檢察署另以99年度偵字第14994
    號向臺灣臺北地方法院聲請簡易判決處刑，臺灣臺北地方法
    院以99年度簡字第2976號判決有期徒刑6 月，如易科罰金，
    以1,000 元折算1 日。前者共計11罪，定應執行為有期徒刑
    5 月，如易科罰金，以1,000 元折算1 日；後者僅1 罪，竟
    判處有期徒刑6 月，如易科罰金，以1,000 元折算1 日，輕
    重顯失衡。又原裁定就附表編號1 至12之罪，依刑法第51條
    規定，定應執行10月，如易科罰金，以1,000 元折算1 日，
    亦有違比例原則。且本件抗告人已知悔悟，目前育有2 子，
    配偶為家庭主婦，懇請鈞院撤銷原裁定云云。
二、按裁判確定前犯數罪者，併合處罰之；數罪併罰，有二裁判
    以上者，依刑法第51條之規定，定其應執行之刑，刑法第50
    條、第53條分別定有明文。次按數罪併罰，應依分別宣告其
    罪之刑為基礎，定其應執行刑，此觀刑法第51條規定自明，
    故一裁判宣告數罪之刑，雖曾經定其執行刑，但如再與其他
    裁判宣告之刑定其執行刑時，前定之執行刑當然失效，仍應
    以其各罪宣告之刑為基礎，定其執行刑，不得以前之執行刑
    為基礎，以與後裁判宣告之刑，定其執行刑，最高法院著有
    59年臺抗字第367 號判例可資參照；而上開更定之應執行刑
    ，不應比前定之應執行刑加計其他裁判所處刑期後為重，否
    則即與法律秩序理念及法律目的之內部界限有違，難認適法
    （最高法院93年度臺非字第192 號判決意旨參照）。
三、經查：本件原裁定以抗告人林士宏先後犯如原裁定附表編號
    1 至12所示各罪，經分別判處如其附表所示之刑確定，檢察
    官聲請原審法院定其應執行之刑，經原審認聲請為正當，定
    其應執行刑為有期徒刑10月，如易科罰金，以1, 000元折算
    1 日。其中原裁定附表編號1 至11之罪，經臺灣板橋地方法
    院以97年度易字第3138號判決時，同時定應執行刑為有期徒
    刑5 月，如易科罰金，以1,000 元折算1 日。經核原裁定所
    定之應執行之刑，均係在各刑中之最長期有期徒刑6 月以上
    ，各刑合併之刑期有期徒刑11月以下，是原裁定並未逾越法
    定之外部界限，且亦未逾自由裁量之內部性界限，故無違誤
    。抗告意旨對經判決確定之臺灣臺北地方法院99年度簡字第
    2976號判決（原裁定附表編號12之罪）諭知之刑度，徒憑己
    詞，再事爭執，指摘原裁定不當，為無理由，應予駁回。
四、據上論斷，應依刑事訴訟法第412 條，裁定如主文。
中    華    民    國    99    年    12    月    24    日
                  刑事第二十庭審判長法  官  楊貴雄
                                    法  官  林銓正
                                    法  官  許必奇
以上正本證明與原本無異。
不得再抗告。
                                    書記官  高郁婷
中    華    民    國    99    年    12    月    27    日

司法院資訊處製作；財團法人民間司法改革基金會備份。
